【裁判字號】    91,交易,340
【裁判日期】    920117
【裁判案由】    公共危險
【裁判全文】
台灣板橋地方法院刑事判決                        九十一年度交易字第三四０號
    公  訴  人  台灣板橋地方法院檢察署檢察官
    被      告  甲○○  男  三.
右列被告因公共危險案件，經檢察官提起公訴（九十一年度偵字第一０五五九號），
本院判決如左：
    主  文
甲○○服用酒類，不能安全駕駛動力交通工具而駕駛，累犯，處拘役伍拾伍日，如易
科罰金，以佰元折算壹日。
    事  實
一、甲○○前於民國（下同）八十三年間因竊盜案件，經台灣桃園地方法院判處有期
    徒刑五月，上訴台灣高等法院駁回確定，縮刑期滿日期為八十七年四月十七日。
    猶不知悔改，竟於九十一年二月二十二日晚七時許，在桃園縣桃園市與人飲酒，
    至翌（二十三）日凌晨，已達不能安全駕駛動力交通工具狀態後，卻仍於同日凌
    晨二時三十分許，駕駛車號ＣＡ─六八九八號自小客車，自五股交流道駛入國道
    一號高速公路，欲至台北縣汐止市○於○○○道一號高速公路北向二十八公里處
    （屬台北縣三重市），因上開小客車爆胎，停在路肩，經警趨前查看發現甲○○
    滿身酒味，並當場以吐氣酒精測試儀器，為吐氣酒精含量測試結果，發現甲○○
    飲酒後呼氣中酒精濃度為每公升０‧六０毫克，且駕駛過程時快時慢，左右搖擺
    不定，並經警命甲○○作直線測試及平衡動作，而甲○○手腳顫抖，已不能安全
    駕駛車輛。
二、案經國道公路警察局第一警察隊報請台灣板橋地方法院檢察署檢察官偵查起訴。
    理  由
一、右揭事實，業據被告甲○○迭於警訊及偵審中坦白承認，且被告查獲時經酒精測
    試為０‧六０MG/L，有酒精濃度測試紙以及刑法第一百八十五條之三案件測試觀
    察紀錄表附卷可稽。按酒精對中樞神精系統有麻醉作用，對人體之影響固因人而
    異，然多與血液中（或呼氣中）之酒精濃度成正比，通常情形，呼氣酒精濃度達
    每公升０‧０四七至０‧二三八毫克時，人體會有精神欣快，注意力、判斷力減
    低，抑制力變小等症狀，達０‧二三八至０‧四六七毫克時，會有興奮或鎮靜，
    肌肉協調能力受損，反應遲鈍等症狀，達０．七一四至一‧四二八毫克時，會有
    精神錯亂，平衡感受損，言詞不清，定向力障礙，感覺障礙等症狀，達一．一九
    ０至一．九０四毫克時，會有昏呆、木僵、昏睡、肌肉失調明顯，大小便失禁等
    症狀，達一．九０四至二．三八０毫克時，會有昏迷，完全失去意識，呼吸循環
    虛脫、死亡等症狀；又刑法第一百八十五條之三服用酒類不能安全駕駛而駕駛之
    公共危險罪，其立法目的乃在藉抽象危險犯之構成要件，以嚇阻酒後駕車危害道
    路交通安全，故其構成要件係以「抽象危險犯」為前提，不以發生具體危險為必
    要，同時參考德國、美國之認定標準，對於酒精濃度呼氣已達每公升０‧五五毫
    克（即０‧五五MG/L）或血液濃度達０‧一一％以上，肇事率為一般正常人之十
    倍，認已達「不能安全駕駛」之標準，此有法務部於八十八年五月十日邀集交通
    部、行政院衛生署、內政部警政署、中央警察大學等單位相關人員召開之研商訂
    定刑法第一百八十五條之三服用毒品、麻醉藥品、酒類或其他相類之物，不能安
    全駕駛交通工具之認定標準會議結論可參。本件被告於右揭時、地酒後駕車，為
    警測出之吐氣中酒精濃度高達每公升０‧六０毫克，既有前揭酒精濃度測試表附
    卷可考，又觀被告於查獲時，經警員進行測試、觀察結果，發現其命駕駛人作直
    線測試、平衡動作，駕駛人手腳顫抖，顯無法正常駕駛之情事。此有國道公路警
    察局第一警察隊刑法第一百八十五條之三案件測試觀察紀錄表乙紙在卷足參，顯
    見被告飲酒已達酒醉不能安全駕駛動力交通工具之程度已至為明顯。從而，本件
    罪證明確，被告犯行洵堪認定。
二、核被告所為，係犯刑法第一百八十五條之三之重大違背安全駕駛罪。末查；被告
    前於八十三年間因竊盜案件，經台灣桃園地方法院判處有期徒刑五月，上訴台灣
    高等法院駁回確定，縮刑期滿日期為八十七年四月十七日，此有台灣高等法院檢
    察署刑案紀錄簡覆表在卷可徵。其於有期徒刑執行完畢後五年內再犯有期徒刑以
    上刑之本罪，為累犯，應加重其刑。爰審酌被告犯罪之動機、手段、智識程度、
    飲酒後呼氣中酒精濃度經測試高達每公升０‧六０毫克，已超過標準值，且於政
    府大力勸導並查緝害人誤己之酒後駕車行為之際，竟無視於國家法令之存在，仍
    於酒後駛入往來車輛均高速行駛，稍有不慎，極可能引發連環重大傷亡之國道一
    號高速公路，嚴重影響其他用路人之生命、財產之安全及首揭之被告犯罪素行以
    及被告犯罪後坦承犯行等一切情狀，量處如主文所示之刑，並諭知易科罰金之折
    算標準，以示懲儆。
據上論斷，應依刑事訴訟法第二百九十九條第一項前段，刑法第一百八十五條之三、
第四十七條、第四十一條第一項前段、罰金罰鍰提高標準條例第二條，判決如主文。
本案經檢察官吳宗光到庭執行職務
中    華    民    國    九   十   二    年    一    月    十    七      日
                               台灣板橋地方法院交通法庭
                                   法  官  潘  長  生
右正本證明與原本無異。
如不服本判決，應於判決送達後十日內向本院提出上訴狀 (應附繕本) ，上訴於
臺灣高等法院。
                                   書記官  王  增  華
中      華      民      國      九 十 二      年    一    月  十  七    日
附錄本案論罪科刑法條
刑法第一百八十五條之三：
服用毒品、麻醉藥品、酒類或其他相類之物，不能安全駕駛動力交通工具而駕駛者，
處一年以下有期徒刑、拘役或三萬元以下罰金。


司法院資訊處製作；財團法人民間司法改革基金會備份。
